【裁判字號】    99,易,572
【裁判日期】    990512
【裁判案由】    竊盜
【裁判全文】
臺灣高雄地方法院刑事判決               99年度易字第572號
公  訴  人  臺灣高雄地方法院檢察署檢察官
被      告  甲○○
上列被告因竊盜案件，經檢察官提起公訴（99年度偵字第7296號
），本院判決如下：
    主  文
甲○○共同犯攜帶兇器、踰越牆垣竊盜罪，累犯，處有期徒刑捌
月。扣案之老虎鉗貳把、十字起子貳支及六角扳手壹支，均沒收
。
    事  實
一、甲○○前因竊盜、贓物等案件，經本院以97年度審簡字第38
    63號判決，各判處有期徒刑4 月、3 月，應執行有期徒刑6
    月確定，並於民國98年6 月2 日執行完畢（後接續被告另案
    竊盜拘役55日之刑度執行）。詎其仍不知悔改，竟與蘇坤鴻
    （由本院另案審理中）共同基於意圖為自己不法所有之竊盜
    犯意聯絡，於99年2 月27日14時40分許，由蘇坤鴻騎乘不詳
    車號之機車搭載甲○○，前往乙○○所有位於高雄縣岡山鎮
    ○○里○○街125 巷19號住處，持客觀上足供凶器使用之老
    虎鉗2 把、十字起子2 支及六角扳手1 支等工具，先由蘇坤
    鴻翻越圍牆，再打開上開處所之一樓未上鎖門窗讓甲○○進
    入該房屋（侵入住宅部分未據告訴），共同竊取屋內門鎖把
    3 組、變壓器1 個、瓦斯爐底座3 個、蓮蓬頭2 個等物，價
    值約新臺幣1 萬元，得手後裝於黑色垃圾袋欲離去時，為鄰
    居陳金瑞發現可疑報警處理，經警據報後前來後當場逮捕甲
    ○○，另蘇坤鴻則乘隙逃逸，並扣得上開甲○○與蘇坤鴻所
    共有，供作本件竊盜所用之犯罪工具及竊得之門鎖把、變壓
    器、瓦斯爐底座、蓮蓬頭等物，而循線查悉上情。
二、案經高雄縣政府警察局岡山分局報請臺灣高雄地方法院檢察
    署檢察官偵查起訴。
    理  由
一、按被告甲○○所為係犯死刑、無期徒刑、最輕本刑為3 年以
    上有期徒刑以外之罪，其於準備程序中就被訴事實為有罪之
    陳述，經受命法官告知簡式審判程序之旨，並聽取公訴人、
    被告之意見後，本院合議庭認為適宜由受命法官獨任進行簡
    式審判程序，依刑事訴訟法第273 條之1 第1 項規定，裁定
    由受命法官獨任進行審判程序，合先敘明。
二、上揭事實，業據被告於本院審理時供承不諱，核與證人即被
    害人乙○○、證人陳金瑞於警詢中所述大致相符，並有高雄
    縣政府警察局岡山分局扣押筆錄、扣押物品目錄表、贓物認
    領保管單各1 份附卷可參，是被告之任意性自白核與事實相
    符，洵堪採為論罪科刑之依據。本案事證明確，被告上開犯
    行，堪以認定。
三、按刑法第321 條第1 項第3 款之攜帶兇器竊盜罪，係以行為
    人攜帶兇器竊盜為其加重條件，按所謂兇器，其種類並無限
    制，凡客觀上足以對人之生命、身體、安全構成威脅，具危
    險性之物品均屬之（最高法院79年台上字第5253號判例要旨
    可參）。查被告甲○○所持之老虎鉗、十字起子及六角扳手
    ，均係具有相當硬度及尖銳程度之器具，客觀上顯然足對人
    之生命、身體、安全構成威脅，具有危險性，自屬刑法第32
    1 條第1 項第3 款之兇器。次按刑法第321 條第1 項第2 款
    所謂「毀越門扇」，係指毀損或超越及踰越門扇而言，此與
    用鑰匙開鎖啟門入室者不同。又「越」字應解為「超越」或
    「踰越」，而非謂啟門入室即可謂之越（最高法院93年度台
    上字第6687號判決意旨參照）。是本件被告雖因被害人住處
    之一樓門窗未上鎖，隨手即可開啟入內行竊，而無破壞門窗
    之行為，惟共犯蘇坤鴻業已翻越以土磚堆砌之圍牆，基於共
    同正犯，責任共同原則，被告仍應就此部分負擔刑事責任。
    故核被告所為，係犯刑法第321 條第1 項第2 款、第3 款之
    攜帶兇器、踰越牆垣之加重竊盜罪。被告與蘇坤鴻間有犯意
    聯絡及行為分擔，應論以共同正犯。又被告有犯罪事實欄所
    載前科執行情形，此有臺灣高等法院被告前案紀錄表在卷可
    按，其於有期徒刑執行完畢後，5 年內故意再犯本件有期徒
    刑以上之罪，為累犯，應依刑法第47條第1 項之規定加重其
    刑。爰審酌被告正值青壯，不思以正當途徑獲取財物，僅因
    自身無固定工作收入，見被害人住處一樓門窗未上鎖，即與
    蘇坤鴻共同翻越圍牆、攜帶兇器行竊，造成被害人受有1 萬
    元之財物損失，並嚴重侵害被害人居住安寧，所為實屬可議
    ，惟念其犯後坦承犯行，態度尚佳，及其智識程度、生活狀
    況、所竊取財物之價值等一切情狀，量處如主文所示之刑，
    以資懲儆。
四、扣案之老虎鉗2 把、十字起子2 支及六角扳手1 支，業據被
    告於偵訊中自承為其與共犯蘇坤鴻所共有，且係供其犯本罪
    所用之物，應依刑法第38條第1 項第2 款規定沒收之。
據上論斷，應依刑事訴訟法第273 條之1 、第284 條之1 、第29
9 條第1 項前段，刑法第321 條第1 項第2 款、第3 款、第28條
、第47條第1 項、第38條第1 項第2 款，判決如主文。
本案經檢察官許怡萍到庭執行職務。
中    華    民    國    99    年    5     月    12    日
                刑事第十二庭  法  官     楊珮瑛
以上正本證明與原本無異。
如不服本判決應於收受送達後10日內向本院提出上訴書狀，並應
敘述具體理由；如未敘述上訴理由者，應於上訴期間屆滿後20日
內向本院補提理由書（均須按他造當事人之人數附繕本）「切勿
逕送上級法院」。
中    華    民    國    99    年    5     月    12    日
                              書記官     郭南宏
附錄本件論罪科刑法條全文
中華民國刑法第321條
犯竊盜罪而有左列情形之一者，處6 月以上、5 年以下有期徒刑
：
一、於夜間侵入住宅或有人居住之建築物、船艦或隱匿其內而犯
之者。
二、毀越門扇、牆垣或其他安全設備而犯之者。
三、攜帶兇器而犯之者。
四、結夥三人以上而犯之者。
五、乘火災、水災或其他災害之際而犯之者。
六、在車站或埠頭而犯之者。
前項之未遂犯罰之。

司法院資訊處製作；財團法人民間司法改革基金會備份。
